【裁判字號】    92,裁,1121
【裁判日期】    920814
【裁判案由】    綜合所得稅
【裁判全文】
最  高  行  政  法  院  裁  定                  九十二年度裁字第一一二一號
    上  訴  人  乙○○
                             .
    被 上訴 人  財政部臺灣省北區國稅局
    代  表  人  甲○○
右當事人間因綜合所得稅事件，上訴人對於中華民國九十一年一月十七日臺北高等行
政法院八十九年度簡字第一三二三號判決，提起上訴，本院裁定如左：
    主  文
上訴駁回。
上訴審訴訟費用由上訴人負擔。
    理  由
一、按對於適用簡易程序之裁判提起上訴或抗告，須經本院許可，且該許可以訴訟事
    件所涉及之法律見解具有原則性者為限，行政訴訟法第二百三十五條定有明文。
二、本件上訴人以本案未納稅，非可歸責於納稅義務人，又監察院分別於八十七年十
    一月二十日以（八七）院台財字第八七二二○○五八○號及同年十二月二十二日
    （八七）院台財字第八七二二○○六五八號函亦表明對中科院非軍職員工之處置
    顯非公平，而係對中科院及稅捐機關之行政疏失所致，就桃園縣稅捐稽徵處大溪
    分處於八十年四月八日之函覆檢舉當事人之函，中科院非軍職員工主觀上並無違
    章漏稅之故意，應享有「信賴保護原則」，主張系爭所得為免稅所得，提起上訴
    。原判決關於系爭所得非屬免稅所得，於核課期間核定綜合所得稅，財政部（六
    十八）台財稅第三八五○一號函釋係財政部依其法定職權所發布之命令，核與所
    得稅法及有關法規規定，並無違背，且該函釋並未就系爭依職級按月定額發給之
    所得為應予免稅之承諾，又所得稅法第十四條第一項第三類之規定並未因修正而
    變更，行政院秘書長於八十四年十月十七日台八十四年財三七○○七號函並非變
    更財政部（六十八）台財稅字第三八五○一號函釋，其函釋意旨前後一致，自無
    稅捐稽徵法第一條之一及行政法信賴保護原則之適用，系爭「品位加給」及「技
    術津貼」自始即應依法課徵所得稅，不生行政解釋溯及既往之問題。且課稅與否
    應由稅捐稽徵機關依法認定，非可由事業團體或機關自行認定之。而現役軍人之
    薪餉所得免稅，乃所得稅法第四條第一項第一款所明定，是否妥適乃立法政策之
    問題。另納稅義務人如有所得稅法第十四條第一項各類之所得，即應依同法第七
    十一條規定申報納稅，至於所得稅法第九十五條之規定，僅係為加強課稅資料之
    正確性，授予稽徵機關調查及督促扣繳義務人對於扣繳報告之確實，是尚不因稽
    徵機關未為調查或督促扣繳義務人確實扣繳，即認納稅義務人就其取得之所得不
    負申報納稅之義務等事項均已詳予論述，維持原處分及一再訴願決定，而駁回上
    訴人在原審之訴，是原判決所適用之法規與該案應適用之現行法規並無違背，與
    解釋判例，亦無牴觸，並無所謂原判決有違背法令之情形；又證據之取捨與當事
    人所希冀者不同，致其事實之認定亦異於該當事人之主張者，不得謂為原判決有
    違背法令之情形。本件對於適用簡易程序之原判決提起上訴，經核無所涉及之法
    律見解，具有原則上之重要情事，上訴人提起上訴，不合首揭規定，不應許可，
    其上訴難謂合法，應予駁回。
三、依行政訴訟法第二百四十九條第一項前段、第一百零四條、民事訴訟法第九十五
    條、第七十八條，裁定如主文。
中    華    民    國    九十二      年      八        月     十四       日
                    最 高 行 政 法 院  第 三 庭
                                審 判 長 法  官      葉  振  權
                                         法  官      鄭  淑  貞
                                         法  官      吳  錦  龍
                                         法  官      劉  鑫  楨
                                         法  官      吳  明  鴻
右  正  本  證  明  與  原  本  無  異
                                         法院書記官  陳  盛  信
中    華    民    國    九十二      年      八        月      十四      日


司法院資訊處製作；財團法人民間司法改革基金會備份。
